# 大股东增持所涉及的股权投资处理，陈老师

提问人：lileihome 时间：2011-03-31 00:28:57
现在上市公司最大股东（是限售股股东）在二级市场上购入上市公司的股票，试图通过增持上市公司股权的方式来稳定股价。 请问，该增持股权在财务处理上应该如何处理？ 一、按收购成本计入长期股权投资，根据企业会计准则长期股权投资相关规定处理。
二、按收购成本计入持有至到期投资，根据后期的市价变动作相关处理。 三、作交易性金融资产处理。

回答人：chenyiwei
该最大股东对上市公司有无控制、共同控制或重大影响？如有，应作为长期股权投资，按《企业会计准则第 2 号——长期股权投资》
规定的成本法或权益法核算；如无，则作为金融资产，以公允价值进行后续计量。

回答人：chenyiwei
回复 藤椅 lileihome 的帖子是的，这是《企业会计准则第 2 号——长期股权投资》的应用指南和讲解中明确要求的。当然，该股东如果是风险投资机构、共同基金或类似机构的，应按讲解 2010 第三章第一节中的特殊说明处理。

回答人：chenyiwei
回复 报纸 zcw75228 的帖子但是，由于中国准则体系中有单独的长期股权投资准则，并且讲解中对此问题有明确的规定，因此不宜突破现有的明确规定。

回答人：chenyiwei
回复 7 楼 zcw75228 的帖子是这样。

回答人：chenyiwei
回复 10 楼 zcw75228 的帖子根据股东之间的约定确定。没有约定或者约定不明确的，根据《公司法》第三十五条规定，按实际到资比例计算。

回答人：chenyiwei
回复 13 楼 zcw75228 的帖子在合并报表层面，对于不丧失对子公司控制权前提下的相对权益比例变动，导致的留存收益和其他综合收益享有份额发生变化，可通过资本公积进行调整。